# 收入披露

提问人：1251240093 时间：2021-12-15 19:26:25
现向陈老师咨询关于企业收入确认以及收入分类事项，A公司情况如下：
一、业务情况介绍
A公司主要面向电网企业、风力发电和新能源发电企业及相关电力需求企业进行服务，为客户提供勘测设计相关的图纸、说明书、材料清册、预算书、电力咨询相关的专题报告等技术服务成果。
（ 1 ）按业务类型划分，公司提供的主要服务如下：
①送电、变电、配电工程的勘测设计、咨询服务
②风力发电工程的勘测设计、咨询服务
③阳能等新能源发电工程勘测设计咨询服务
④总承包工程 公司按照合同约定对工程建设项目的设计、采购、施工、试运行等实行全过程服务。
二．收入确认的具体方法
企业目前收入确认原则和具体方法：
① 可行性研究、勘察设计等服务在资产负债表日提供劳务交易的结果能够可靠估计的，采用完工百分比法确认提供劳务收入。本公司提交工作成果，取得业主的外部验收批复时确认收入。
② 总承包业务（EPC），在资产负债表日按照履约进度，公司采用产出法，在合同期内确认收入；
当履约进度不能合理确定时，企业已经发生的成本预计能够得到补偿的，按照已经发生的成本金额确认收入，直到履约进度能够合理确定为止。
三、咨询问题
A公司承接了一些勘察设计业务的二手合同，其合同签订的形式有两种，一种以劳务派遣的形式签订，见《2020-2021年度输变电工程（综合类）
设计服务战略合作单位框架合同》；一种以辅助设计的形式签订，见附件《B电力设计院有公限司2019-2020年度工程技术股务合同》，上述两种合同（以在最下面对合同的主要条款进行了描述），其实质都是劳务派遣,企业已经取得了劳务派遣资质，主要是A公司的客户为规避项目分包的风险，故以劳务派遣的形式签订。
异议事项：
收入时点确认：企业以客户的设计成果验收单为收入确认依据，同时附有客户盖章的劳务派遣费用结算表及劳务派遣人员考勤表，计入电力设计业务收入，但发票开具的内容——“研发和技术服务费*技术服务费”，税率6%。
请教陈老师，如何规范企业收入的确认，合同标题为设计服务，合同内容为劳务结算，开票为技术服务费。针对已有事实事项，是否可以按实质性内容进行收入确认，即按劳务进行确认？假定按劳务确认收入，开具的发票为技术服务费（客户要求），是否合理？
假定将收入分类为技术咨询费，虽然公司签订合同存在劳务结算等字眼，但公司派遣技术人员（含设计师、工程师等）参与客户的服务内容，仅结算方式按劳务结算，实质可以理解为为客户提供技术咨询服务，请教陈老师，该类理解是否恰当，针对已有的收入确认方式是否恰当？
《2020-2021年度输变电工程（综合类）设计服务战略合作单位框架合同》的摘要如下：
一、合同金额
劳务结算金额=经甲方验证的月人工月薪限价97%，最终结算价=劳务结算金额*项目部考核系数（根据考核结果进行最终结算）
二、服务范围
1 、甲方聘请乙方提供以下服务：标段 2 ：采购内容：2020-2021年度变电工程咨询设计、技术服务、劳务用工；
2 、甲方的权利：甲方委托服务时，必须以《外委项目任务书》书面形式向乙方明确服务任务及技术要求；
3 、乙方的义务：乙方应按国家技术规范、标准、规程和甲方《外委项目任务书》要求开展工作，按时交付成果并提供后续服务，包括但不限于变更等事宜。
三、服务期间（项目完成期限）
委托服务期间自 2020 年 1 月 17 日至 2021 年 12 月 30 日止。如到期前未有新的招标结果，则延长至新的招标结果确定前。
四、付款方式
1 、乙方成果经甲方验收合格，在甲方收到项目业主阶段费用后，甲方支付相应阶段费用；
2 、双方以银行转账的方式支付服务费；
3 、质量指标考核管理，根据甲方制定的《外委勘察设计任务考核管理办法》规定，生产科室与项目部以每个外委任务单做为一个考核评价对象，对外委任务的工期、成果质量以及配合服务等方面进行打分评价。市场部根据外委任务评价结果（考核系数）开展结算。
《B电力设计院有公限司2019-2020年度工程技术股务合同》的摘要如下：
一、工作期间及人员要求
1 、甲方向乙方借用人员主要承接XXXX设计院公司的2019-2020年度的工程技术服务，辅助承接XXXXXXXXX设计院公司XX分公司的2019-2020年度的工程技术服务；
2 、乙方应根据甲方提供的任务委托单提交出符合要求的技术服务人员名单及人员资质证明材料；
二、费用及支付
1 、费用标准按A级服务 800 元/人工日，B级服务 600 元/人工日，C级服务 500 元/人工日计算。如期间人员或服务项目发生变化，将根据确认后的人工日数调整结算费用，借用人员的各项费用的具体发放、缴纳事宜由乙方负责。
2 、本合同费用按照每季度末结算一次，结算金额以双方签字确定的结算书为准。
3 、每次结算，乙方须提供双方签字确认的结算书和成果文件证明材料、合法等增值税专用发票，甲方在收到上述资料 30 个工作日内结清款项；
4 、甲方支付乙方的费用按照借用人员的具体出勤人工日数计算支付。乙方每次申请支付费用前应向甲方提交请款申请书，工日结算汇总表，请款项目工日详表，由甲方核实后支付相关人员的借款费用。

回答人：chenyiwei
由于法律形式上是劳务派遣合同，故建议首先确定本企业在劳务提供方面是否承担主要责任，被派遣人员是本企业还是用工单位的“职工”。可参考：《中审众环研究 2020 》之“问题1-4-8（企业对劳务派遣人员薪酬的核算和列报）”。就本案例，主要关注的是：被派遣人员的工作是否由本企业指派和管理；被派遣人员所需完成的工作是否在合同中明确约定，相关工作条件（工具）是否主要由本企业提供；被派遣人员的考核、薪酬和其他人事管理事项是否由本企业负责等。
如果这些人员是本企业的“职工”，则本企业属于提供勘察设计的主要责任人，应以技术服务的名义确认和计量收入，并且收入和成本的确认和计量应采用总额法；反之，如果是对方的“职工”，则本企业是真正的劳务派遣，仅按净额确认劳务派遣服务收入。